【裁判字號】    94,重醫上更(三),2
【裁判日期】    950420
【裁判案由】    違反醫師法
【裁判全文】
臺灣高等法院高雄分院刑事判決   94年度重醫上更(三)字第2號
上  訴  人
即  被  告  甲○○
選任辯護人  陳嘉銘律師
上列上訴人因違反醫師法等案件，不服臺灣高雄地方法院87年度
訴字第1496號中華民國88年4 月9 日第一審判決（起訴案號：臺
灣高雄地方法院檢察署86年度偵字第23550 號），提起上訴，經
判決後，由最高法院第3 次發回更審，本院判決如下：
      主  文
原判決關於甲○○部分撤銷。
甲○○共同以犯詐欺罪為常業，處有期徒刑壹年。
      事  實
一、甲○○明知未取得合法醫師資格，不得執行醫療業務，竟與
    具有醫師資格之何炳榮（民國前5 年2 月24日生；已於民國
    87年12月13日死亡）共同基於違反醫師法之犯意聯絡，由未
    具醫師資格之甲○○出資，於84年12月18日在高雄縣岡山鎮
    ○○路66號開設朝春診所，並以每月新台幣（以下同）6 萬
    元之薪資，僱用何炳榮登記為負責醫師。甲○○自85年1 月
    間起，至86年9 月間止，何炳榮因年邁從未於該診所實際看
    診，而係由甲○○為病患從事診察、治療、處方等醫療業務
    行為。又朝春診所於84年12月21日與中央健康保險局（下稱
    中央健保局）簽約，成為健保特約醫事服務機構辦理全民健
    康保險醫療業務，甲○○與何炳榮均為從事醫療業務之人，
    且均明知何炳榮從未在朝春診所看診及為病患處方，至該診
    所就醫之病患均係由甲○○診察及處方，彼等為能順利依上
    開合約向中央健保局請領醫療費用，乃共同基於業務上文書
    登載不實並加以行使之概括犯意，及意圖為自己不法所有之
    常業詐欺犯意聯絡，自85年2 月間起，至87年3 月間止，連
    續推由甲○○將事實上由未具醫師資格之甲○○診療所生醫
    療費用金額之不實事項登載於其業務上作成之「醫療費用申
    請書表」，於附表「申報日期」欄所示時間，持以向中央健
    保局申請支付如附表「申報金額」欄所示之醫療費用（共計
    8,687,770 元），而行使業務上登載不實文書，使中央健保
    局因而陷於錯誤，給付85年1 月至86年2 月之醫療費用共新
    台幣（下同）5,564,618 元（付款日期及實付金額均詳如附
    表所示），足以生損害於中央健保局。甲○○與何炳榮並均
    恃以為生，至於甲○○向中央健保局申請支付上開醫療費用
    金額逾上揭實付之5,564,618 元部分，因未經中央健保局核
    付而未得逞。
二、案由中央健保局告發，經台灣高雄地方法院檢察署檢察官偵
    查起訴。
      理  由
一、證據能力之論述：按刑事訴訟法施行法第7條之3規定：「中
    華民國92年1 月14日修正通過之刑事訴訟法施行前，已繫屬
    於各級法院之案件，其以後之訴訟程序，應依修正刑事訴訟
    法終結之。但修正刑事訴訟法施行前已依法定程序進行之訴
    訟程序，其效力不受影響」。證人洪麗芳及證人即護士孫佩
    真於偵查中具結後所為陳述，證人吳梅瑛、黃新記、洪麗芳
    、陳有利、蕭箱、何炳榮之中央健保局業務訪查訪問紀錄，
    以及中央健康保險局高屏分局91年5月22日健保高費一字第
    0910005945號函及所附朝春診所醫療費用付款明細表，均於
    修正刑事訴訟法施行前，既於本院更一審審理中，依法定程
    序調查，其效力即不受影響，自有證據能力，得作為證據。
    又何炳榮於86年10月24日檢察官偵訊中以被告身份所稱：
    「（病歷何人做？）均我寫的，現在用電腦，…」、「（楊
    女（被告）有寫過病歷？）沒。」等語（見偵查卷第56頁）
    乃係附和被告甲○○之辯詞，並非用以證明本件被告甲○○
    之犯罪，依大法官第592號解釋意旨，尚無大法官第582號解
    釋之適用，亦即無須以證人身分具結陳述，何炳榮此部分陳
    述業於修正刑事訴訟法施行前，既於本院上訴審審理中，依
    法定程序調查（見本院上易卷第176頁反面），其效力亦不
    受影響，故得作為證據。
二、實體之論述：
（一）訊據上訴人即被告甲○○（下稱被告）否認有違法執行醫
      療業務行為及填載不實醫療費用申請書表向中央健保局申
      請給付醫療費用犯行，辯稱：伊係與醫師何炳榮合夥，由
      伊出資開設朝春診所，均由何炳榮看診，伊並無為病患從
      事診察、治療、處方等醫療業務行為，朝春診所向中央健
      保局申請支付醫療費用並無詐欺等語。
（二）被告未取得合法醫師資格，而於84年12月18日出資開設朝
      春診所，僱用何炳榮登記為負責醫師，且朝春診所於84年
      12月21日與中央健保局簽約，成為健保特約醫事服務機構
      辦理全民健康保險醫業務，被告自85年2月間起，至87年3
      月間止，填載病歷簡表、醫療費用申請書表，於附表「申
      報日期」欄所示時間，持以向中央健保局申請支付如附表
      「申報金額」欄所示之醫療費用（共計8,687,770 元），
      中央健保局因而給付85年1 月至86年2 月之醫療費用共計
      5,564,618 元（付款日期及實付金額明細均詳如附表），
      甲○○向中央健保局申請支付上開醫療費用金額逾上開實
      付金額5,564,618 元部分，未經中央健保局核付等事實，
      均為被告所不否認，並有醫事服務機構基本資料表、醫療
      機構開業執照、全民健康保險特約醫事服務機構合約、中
      央健康保險局高屏分局91年5 月22日健保高費一字第
      09100059 45 號函附卷可稽（見偵查卷第6 、7 頁、原審
      卷第29～37頁、本院更一卷第96～98頁），堪以認定。
（三）關於朝春診所為何無何炳榮醫師之手寫病歷一節，被告雖
      辯稱：何炳榮醫師看診之病歷及處方均係以電腦輸入，而
      無以手寫之情形等語（見本院本審卷第148頁）。並經何
      炳榮於86年10月24日亦以共同被告身分陳稱：「（病歷何
      人做？）均我寫的，現在用電腦，…」、「（楊女（被告
      ）有寫過病歷？）沒。」等語附和其詞（見偵查卷第56頁
      ）。惟查被告上開所辯已與其於本院上訴審訊問中所稱：
      「（何醫師（何炳榮）看診時，有無寫病歷表？）何醫師
      他一向寫日文之病歷表，但未留下原稿」等語（見本院上
      易卷第165 頁正、反面）不相符合。且何炳榮看診之處方
      及病歷倘係以輸入電腦之方式製作，則輸入完畢，自應列
      印成處方簽便於按簽包藥或注射，始符一般醫院或診所之
      作業常規，被告於中央健保局人員於86年8 月7 日，在朝
      春診所訪查訪問時陳稱：未列印處方，而係依電腦螢幕顯
      示之藥品包藥云云，已與常理有違。再者，被告於偵查中
      及本院本審審理中供稱：何炳榮於朝春診所開業時即請電
      腦公司輸入相關電腦處方，輸入一定病名，即會跑出一定
      處方（見偵查卷第46頁正反面、本院本審卷第148 頁），
      然其於本院更二審審理中又稱：係由何炳榮診斷後，告知
      伊藥名及藥方，伊再輸入電腦等語（見本院上更二卷第97
      、98頁），被告於此前後所供亦有不同。此外，被告於原
      審審理中供稱：「（病歷是誰寫的？）簡表是我抄寫以申
      報健保。因何醫師不會寫英文，我照他的處方抄。」（見
      原審卷第19頁反面），惟何炳榮若果於看診後，將病名告
      知被告代為輸入電腦，電腦即會自動跑出處方之方式製作
      電腦處方及病歷，則電腦自會跑出英文處方及藥名，根本
      無庸何炳榮書寫英文。被告上開所辯前後不一，且與事理
      顯有違背，自無可信。
（四）中央健保局人員查訪朝春診所扣得之病患王彩雲、高振順
      、高雅俐病歷3 份，均為被告本人手寫完成，此業經被告
      供認在卷（見本院上易卷第42頁反面），且該3 份病歷之
      字跡與中央健保局人員於查訪朝春診所時要求何炳榮當場
      書寫之病歷字跡顯不相同，亦有該病歷與上開3 份病歷附
      卷可資比對（見偵查卷第36、31-35 頁）。被告於本院本
      審審理中雖仍否認製作病歷，而以：因伊女兒高雅俐、叔
      叔高振順及病患王彩雲會詢問伊醫生開何藥，伊才將依何
      炳榮處方之內容抄寫下來回答他們云云（見本院本審卷第
      147 、148 頁）置辯，惟該等病歷處方內容果已存檔於電
      腦，只須印列即可有正確又整齊之紙本，實無必要以手抄
      方式重行謄寫。再者，卷附上開3 份病歷，就高雅俐、高
      振順、王彩雲之出生年、月、日及身分證字號、保險卡號
      碼等事項均詳為記載，若如被告所辯僅係手抄謄寫何炳榮
      之處方，以便告知高雅俐、高振順、王彩雲等人醫師處方
      之藥品為何，就此等個人資料自無詳載之必要。從而，該
      扣案3 份病歷乃被告對各該病患看診後，手寫製作無疑，
      被告所辯：係依何炳榮電腦內之病歷處方手抄謄寫云云，
      顯非可採。綜此，被告所辯何炳榮醫師看診之病歷及處方
      均係以電腦輸入一節應屬卸責之詞，不足採信。
（五）證人孫珮真於檢察官偵查中雖證稱：伊自85年7 月至86年
      9 月底在朝春診所擔任工讀生，該診所由何炳榮擔任醫生
      ，之前診所病歷用手寫時，均由何炳榮手寫後，再由上訴
      人手抄等語（見偵查卷第54頁反面）。惟其證述內容與被
      告所辯何炳榮並無手寫病歷等情已有歧異，且何炳榮於中
      央健保局人員查訪時亦陳稱：無手寫病歷明確（見偵查卷
      第23頁反面）。按病患之病歷乃醫生看診不可缺少之參考
      資料，何炳榮若果有手寫病歷，被告豈有可能至今仍未能
      提出於法院以證明何炳榮確有看診之事實。且何炳榮若能
      手寫病歷，又何須由被告再手抄謄寫1 次。孫珮真上開所
      證之前朝春診所病歷用手寫時，均由何炳榮手寫後，再由
      上訴人手抄云云，並無可採。綜前所述，朝春診所內並無
      何炳榮所作電腦病歷或手寫病歷，應屬明確。從而，何炳
      榮並未實際於朝春診所內為該診所病患看診即屬無疑，蓋
      何炳榮若有於該診所看診，自無可能未留有任何其製作之
      病歷於該診所。且86年8 月7 日（星期四）上午11時許，
      中央健保局人員至朝春診所查訪時，何炳榮並不在場，當
      日上午何炳榮尚未至該診看診等情，業經何炳榮於當時中
      央健保局人員業務訪查時陳明在卷（見偵查卷第24頁），
      並經當時查訪之中央健保局人員乙○○於本院本審審理中
      結證明確（見本院本審卷第133 頁），何炳榮於同1 次訪
      查中所稱：伊每星期一至星期五，早上7 時許看診至11時
      許；下午2 時30分許看診至下午4 時許，每日上、下午各
      看診病患4 、5 人等語亦難信為真實。
（六）關於被告甲○○確有於朝春診所為病患看診、處方，擅自
      執行醫療業務等情，業據證人洪麗芳於86年10月15日檢察
      官偵查中結證稱：「（問：你有無去朝春診所看過病？）
      我帶我公公黃福健去看診」、「（問：何人看診？）1 女
      人，年約40多歲」等語（見偵查卷第49頁正、反面），及
      證人吳梅瑛、蕭箱、洪麗芳、黃新記等人於中央健保局業
      務訪查訪問中分別陳稱：彼等至朝春診所就醫，均係由被
      告甲○○有診療、給藥、打針，該診所並無其他醫生等語
      明確，此均有中央健保局業務訪查訪問紀錄及門診紀錄附
      卷可稽（見偵查卷第9 、14、17、21頁正反面）。被告未
      取得合法醫師資格，而為病患從事診察、治療、處方等醫
      療業務行為，應已明確。證人吳梅瑛、黃新記、蕭箱、陳
      有利於原審審理中雖均具結證稱：朝春診所係由何炳榮醫
      師看診，病歷均係何炳榮所寫等語（見原審卷第63頁正反
      面、64頁正反面），然參諸吳梅瑛自86年3 月12日至同年
      5 月9 日，至朝春診所就診9 次；黃新記本人自85年6 月
      11 日 至86年2 月13日至朝春診所就醫18次；黃新記帶其
      父黃福建至該診所就醫22次；蕭箱自85年7 月23日至86年
      4 月27日，至同診所就診7 次；陳有利自86年1 月5 日至
      同年4 月8 日，至同診所就醫10次等事實，均有彼等健保
      就診歸戶明細附卷可按（見偵查卷第13、15、16、22頁）
      ，足見彼等至朝春診所就診次數頻繁，而被告竟未能提出
      何炳榮製作之病歷，足見吳梅瑛、黃新記、蕭箱、陳有利
      於原審審理中所為上開證述，均係事後迴護被告甲○○之
      詞，不足採信。再證人即病患洪高桂花、黃惠敏於本院前
      審雖結證稱：未由被告看診等語（本院上易卷第65、66頁
      ），惟此既與吳梅瑛於中央健保局業務訪查訪問中陳述其
      帶婆婆洪高桂花給被告看診等語不符（見偵查卷第9 頁正
      反面），亦與洪麗芳於中央健保局業務訪查訪問中陳述其
      帶女兒黃敏惠給被告看診等語不同（見偵查卷第17頁正反
      面），且被告始終未提出何炳榮製作之洪高桂花、黃惠敏
      病歷表資為佐證，證人即病患洪高桂花、黃惠敏於本院前
      審所為上開陳述，尚難認與事實相符。另證人即護士孫佩
      真於偵查中雖結證稱被告未為病患打針等語（見偵查卷第
      55頁）；證人陳再、蔡洪店於本院前審雖結證稱於86年8
      月7日 由何炳榮看診等語（見本院上易卷第99頁反面），
      證人王彩雲於本院前審雖結證稱其均由何炳榮看診等語（
      見本院上易卷第164 頁反面），證人高雅俐於本院前審雖
      結證稱被告僅幫忙掛號，未從事看診等語（見本院上易卷
      第141 頁反面），然朝春診所向中央健保局申請醫療費用
      支付，期間自85年1 月至86年9 月，中央健保局實付金額
      達5,564,618 元已如前述，該診所前後醫療之病患人次如
      此之多，被告竟未能提出何炳榮製作之病歷，何炳榮並未
      在該診所從事醫療業務至為明確。且扣案王彩雲、高雅俐
      之上開病歷表係甲○○所製作已認定如前。故證人孫佩真
      、陳再、蔡洪店、王彩雲、高雅俐之證述，尚無從作有利
      被告之認定。從而，被告所辯未違法執行醫療業務行為，
      無非卸責之詞，不足採信。
（七）依全民健康保險特約醫事服務機構合約第2 條規定，保險
      對象就醫時，朝春診所應依醫學專業知識及專長予以悉心
      診治，妥善照護，並依照醫療法等規定辦理轉診相關事宜
      ，此有上開全民健康保險特約醫事服務機構合約可憑。被
      告未取得合法醫師資格，而為病患從事診察、治療、處方
      等醫療業務行為，依約應不得向中央健保局申請給付醫療
      費用，惟被告竟填載不實之「醫療費用申請書表」向中央
      健保局申請給付醫療費用，被告意圖為自己不法之所有而
      施用詐術取得財物甚明。
（八）何炳榮提供醫師執照予甲○○，擔任甲○○開設之朝春診
      所負責醫師，每月領取6 萬元報酬等情，已為何炳榮於中
      央健保局人員業務訪查訪問時陳述明確（見偵查卷第24頁
      ），而其並未實際於該診所看診亦已認定如前，則何炳榮
      對甲○○以其名義製作不實之醫療費用申請書表，持向健
      保局詐領醫療費用自屬明知且同意甲○○為之，其與甲○
      ○就此等犯行自有犯意聯絡與提供醫師執照之行為分擔。
      應係共同正犯。
（九）被告甲○○自85年2 月間起，至87年3 月間止，連續填載
      不實之醫療費用申請書表向中央健保局申請給付醫療費用
      8,687,770 元，使中央健保局因而陷於錯誤，給付85年1
      月至86年2 月之醫療費用共5,564,618 元（付款日期、實
      付金額均詳如附表所示），甲○○與何炳榮反覆為之，時
      間逾1 年，2 人以之為常業，恃此為生，亦已明確。公訴
      意旨認被告申請支付之醫療費用，其中有220 人次為何炳
      榮看診之病患，進而認被告虛偽申請給付之金額為
      6,702,073 元尚非正確。
（十）綜上所述，被告未取得合法醫師資格，而為病患從事診察
      、治療、處方等醫療業務行為，且填載不實之醫療費用申
      請書表向中央健保局詐領醫療費用，並以之為常業，恃此
      為生，事證明確，犯行洵堪認定。
三、論罪科刑部分敘述如下：
（一）被告未取得合法醫師資格而為病患從事診察、治療、處方
      等醫療業務行為，所為係犯修正前醫師法第28條第1 項之
      罪。被告行為後，醫師法第28條已於91年1 月16日修正公
      布，修正後醫師法第28條第1 項規定：「未取得合法醫師
      資格，擅自執行醫療業務者，處6 個月以上5 年以下有期
      徒刑，得併科新臺幣300,000 元以上1,500,000 萬元以下
      罰金，其所使用之藥械沒收之。但合於左列情形之一者，
      不在此限：‧‧‧」，而修正前醫師法第28條第1 項規定
      ：「未取得合法醫師資格，擅自執行醫療業務者，處1 年
      以上3 年以下有期徒刑，得併科新台幣30,000元以上150,
      00 0元以下罰金，其所使用之藥械沒收之。但合於左列情
      形之一者，不在此限：‧‧‧」，經比較新舊法，以修正
      前醫師法第28條第1 項規定較有利於被告，依刑法第2 條
      第1 項但書規定，自應適用修正前醫師法第28條第1 項規
      定處斷。
（二）被告填載不實之醫療費用申請書表向中央健保局詐領醫療
      費用，以之為常業，恃此為生，所為係犯刑法第216 條、
      第215 條行使業務上登載不實文書罪（起訴法條誤載為刑
      法第310 條）及第340 條常業詐欺罪。被告行為後，刑法
      第340 條已於88年2 月3 日修正公布，修正後刑法第340
      條規定：「以犯第339 條之罪為常業者，處1 年以上7 年
      以下有期徒刑，得併科50,000元以下罰金。」，而修正前
      刑法第340 條規定：「以犯前條之罪為常業者，處1 年以
      上7 年以下有期徒刑，得併科5,000 元以下罰金。」，經
      比較新舊法，因修正前刑法第340 條規定之罰金刑依罰金
      罰鍰提高標準條例規定提高後，與修正後刑法第340 條規
      定之罰金刑相同，故依刑法第2 條第1 項前段規定，自應
      適用修正後刑法第340 條規定處斷。公訴人起訴認被告係
      涉犯刑法第339 條第1 項之普通詐欺罪嫌，但被告反覆向
      中央健保局虛領醫療費用，時間長逾1 年，其以之為常業
      ，恃此為生，應構成常業詐欺罪，且二者之社會基本事實
      同一，本院自得變更起訴法條逕予審判。又被告向中央健
      保局申請醫療費用之金額為8,687,770 元，逾起訴書所載
      6,702,073 元部分雖非起訴書論述所及，然此部分金額與
      起訴書所載6,702,073 元部分為常業詐欺之實質上一罪關
      係，自為起訴效力所及，本院自得併予審判，附此敘明。
      又朝春診所於85年1 月至86年2 月間，每月之實領金額與
      申報金額並非完全相同，且被告自86年3 月至6 月間申報
      之醫療費用並未領取，此均有中央健康保險局高屏分局91
      年5 月22日健保高費一字第09100059 45 號函在卷足憑（
      見本院更一卷第96～98頁），故被告所詐得之金額應係中
      央健保局實付金額5,564,618 元，其與申報總額
      8,687,770 元之差額0000000 元，既未經中央健保局支付
      ，原屬詐欺未遂。但常業詐欺罪性質上屬多數行為之集合
      犯，法律上擬制為一罪，如基於常業之犯意而犯詐欺取財
      既遂、未遂，自應整體論以常業詐欺之一罪。至被告登載
      業務上不實文書之低度行為應為行使之高度行為所吸收，
      不另論罪。被告與何炳榮就上開未取得合法醫師資格而為
      病患從事診察、治療、處方等醫療業務行為罪、行使業務
      上登載不實文書罪、常業詐欺罪3 罪間，有犯意之聯絡及
      行為之分擔，均為共同正犯。被告先後多次行使業務上登
      載不實文書犯行，時間緊接，手法相同，且係觸犯犯罪構
      成要件相同之罪名，顯係出於概括之犯意為之，為連續犯
      ，依刑法第56條規定論以行使業務上登載不實文書之一罪
      。被告所犯上開3 罪間，有方法結果之牽連關係，應從一
      重論以常業詐欺罪處斷。
四、原審以被告罪證明確，予以論罪科刑，固非無見，惟查：(一)
    被告違法執行醫療業務而詐領健保費用，顯有恃此維生之常
    業犯行，已如前述，原審僅論以刑法第339 條第1 項之普通
    詐欺罪，尚有未合。(二)被告向中央健保局所詐得醫療費用金
    額為5,564,618 元，原審判決所認詐領醫療費用金額尚屬有
    誤。被告上訴意旨否認犯罪，雖無理由，但原判決既有上述
    可議之處，自應由本院撤銷改判。爰審酌被告未取得合法醫
    師資格，竟為病患從事診察、治療、處方等醫療業務行為，
    罔顧病患權益，復意圖為自己不法所有，向中央健保局所詐
    領醫療費用，時間長逾1 年，實得金額高達5,564,618 元，
    行為後亦未坦承犯行，態度非佳等一切情狀，量處如主文第
    2 項所示之刑。
五、同案被告何炳榮已因死亡，經原審諭知不受理確定，附此敘
    明。
據上論結，應依刑事訴訟法第369 條第1 項前段、第364 條、第
299 條第1 項前段、第300 條、修正前醫師法第28條第1 項、刑
法第2 條第1 項、第11條前段、第28條、第55條、第340 條、第
216 條、第215 條、罰金罰鍰提高標準條例第1 條前段，判決如
主文。
本案經檢察官林應華到庭執行職務。
中    華    民    國    95    年    4     月    20    日
                  刑事第八庭    審判長法  官  李炫德
                                      法  官  簡志瑩
                                      法  官  蔡國
以上正本證明與原本無異。
如不服本判決應於收受本判決後10日內向本院提出上訴書狀，其
未敘述上訴理由者，並得於提起上訴後10日內向本院補提理由書
狀（均須按他造當事人之人數附繕本）「切勿逕送上級法院」。
中    華    民    國    95    年    4     月    20    日
                                      書記官  翁心欣
附錄本件判決論罪科刑法條：
修正前醫師法第28條第1 項：
未取得合法醫師資格，擅自執行醫療業務者，處1 年以上3 年以
下有期徒刑，得併科新臺幣30,000元以上150,000 元以下罰金，
其所使用之藥械沒收之。但合於左列情形之一者，不在此限：
一、在中央衛生主管機關認可之醫院，於醫師指導下實習之國內
    醫學院、校學生或畢業生。
二、在醫療機構於醫師指示下之護士、助產士或其他醫事人員。
三、合於第11條第1項但書規定者。
四、臨時施行急救者。
修正後刑法第340 條：
以犯前條之罪為常業者，處1 年以上7 年以下有期徒刑，得併科
5,000元以下罰金。
刑法第216 條：
行使第210 條至第215 條之文書者，依偽造、變造文書或登載不
實事項或使登載不實事項之規定處斷。
刑法第215 條：
從事業務之人，明知為不實之事項，而登載於其業務上作成之文
書，足以生損害於公眾或他人者，處3 年以下有期徒刑、拘役或
500元以下罰金。
附表：
┌───┬────┬────┬───┬────┬────┐
│費用月│申報日期│申報金額│核  減│付款日期│實付金額│
│      │        │        │金  額│        │        │
├───┼────┼────┼───┼────┼────┤
│85/01 │85/02/28│        │      │85/04/02│219,400 │
│85/01 │85/02/28│243,685 │0     │85/04/30│ 24,415 │
│85/01 │85/02/28│        │      │85/08/15│      0 │
├───┼────┼────┼───┼────┼────┤
│85/02 │85/03/19│        │      │85/04/18│240,400 │
│85/02 │85/03/19│267,370 │330   │85/05/20│ 26,815 │
│85/02 │85/03/19│        │      │85/08/10│      0 │
├───┼────┼────┼───┼────┼────┤
│85/03 │85/04/20│        │      │85/05/20│276,000 │
│85/03 │85/04/20│306,973 │50    │85/06/21│ 30,693 │
│85/03 │85/04/20│        │      │85/10/02│    230 │
├───┼────┼────┼───┼────┼────┤
│85/04 │85/05/20│        │      │85/06/19│259,800 │
│85/04 │85/05/20│292,170 │330   │85/07/20│ 28,940 │
│85/04 │85/05/20│        │      │85/10/02│      0 │
│85/04 │85/07/02│        │      │85/08/31│    535 │
├───┼────┼────┼───┼────┼────┤
│85/05 │85/07/02│        │      │85/09/10│328,197 │
│85/05 │85/07/02│326,005 │600   │85/11/30│      0 │
├───┼────┼────┼───┼────┼────┤
│85/06 │85/07/02│        │      │85/08/02│259,300 │
│85/06 │85/07/02│312,338 │392   │85/09/09│323,497 │
│85/06 │85/07/02│        │      │85/10/01│      0 │
│85/06 │85/09/11│        │      │86/03/14│ 12,301 │
├───┼────┼────┼───┼────┼────┤
│85/07 │85/08/21│        │      │85/09/05│      0 │
│85/07 │85/08/21│335,757 │1041  │85/10/17│  6,043 │
│85/07 │85/10/09│        │      │86/03/14│ 11,781 │
├───┼────┼────┼───┼────┼────┤
│85/08 │85/09/24│        │      │85/11/20│376,540 │
│85/08 │85/11/04│399,385 │1910  │86/02/26│ 20,099 │
├───┼────┼────┼───┼────┼────┤
│85/09 │85/10/24│        │      │85/12/26│444,083 │
│85/09 │85/10/24│444,363 │5391  │86/02/26│      0 │
│85/09 │85/10/24│        │      │86/02/26│     16 │
│85/09 │85/11/04│        │      │85/11/15│    280 │
├───┼────┼────┼───┼────┼────┤
│85/10 │85/11/20│        │      │85/12/05│416,208 │
│85/10 │85/11/20│452,355 │6446  │86/01/20│ 22,135 │
│85/10 │85/11/20│        │      │86/02/17│      0 │
│85/10 │86/03/07│        │      │86/04/01│  5,610 │
├───┼────┼────┼───┼────┼────┤
│85/11 │86/01/16│489,060 │10,981│86/03/03│472,688 │
├───┼────┼────┼───┼────┼────┤
│85/12 │86/02/20│632,937 │38,018│86/04/26│594,919 │
├───┼────┼────┼───┼────┼────┤
│86/01 │86/03/21│644,616 │41,734│86/04/26│602,882 │
├───┼────┼────┼───┼────┼────┤
│86/02 │86/04/21│548,731 │23,920│86/05/07│524,811 │
├───┼────┼────┼───┼────┼────┤
│86/03 │86/05/20│568,840 │      │87/06/10│      0 │
├───┼────┼────┼───┼────┼────┤
│86/04 │86/06/23│517,065 │      │87/06/10│      0 │
├───┼────┼────┼───┼────┼────┤
│86/05 │86/07/21│514,635 │      │87/06/10│      0 │
├───┼────┼────┼───┼────┼────┤
│86/06 │86/08/20│513,735 │      │87/06/10│      0 │
├───┼────┼────┼───┼────┼────┤
│86/08 │86/09/20│412,415 │      │87/06/10│      0 │
├───┼────┼────┼───┼────┼────┤
│86/09 │87/03/23│465,335 │      │87/06/10│      0 │
├───┴────┼────┼───┼────┼────┤
│合計：          │0000000 │      │        │0000000 │
│                │        │      │        │        │
│                │        │      │        │        │
│                │        │      │        │        │
│                │        │      │        │        │
└────────┴────┴───┴────┴────┴────────────────────┘


司法院資訊處製作；財團法人民間司法改革基金會備份。
